# 外国股东投资款被银行内扣手续费在合并报表的处理

提问人：liubin988513 时间：2014-04-10 15:51:46
资本项目外汇管理业务办理指引（ 2013 年 5 月版）：资金汇入时境内银行收取的手续费可视为外国投资者出资办理出资确认登记。说明该手续费系由被投资单位承担，个别报表应作为发行权益工具相关的交易费用，冲减资本公积；合并报表重分类作为财务费用。

回答人：chenyiwei
合并报表层面，如果该外国股东并不在本合并集团的合并范围内，则这部分手续费是本集团向少数股东融资的直接交易成本，也是建议作为权益性交易的直接交易费用处理。